臺灣臺南地方法院刑事判決　
110年度金訴字第168號
公  訴  人  臺灣臺南地方檢察署檢察官
被      告  荊偉捷



上列被告因違反組織犯罪防制條例等案件，經檢察官提起公訴（
108年度偵字第17292號、108年度偵字第18161號、109年度少連
偵字第13號），本院判決如下：
    主  文
乙○○犯三人以上共同詐欺取財罪，處有期徒刑壹年陸月。
    事  實
一、乙○○明知丁○○(所涉加重詐欺取財等罪嫌部分，另由本院發
    佈通緝中)、莊○韋(民國00年00月生，真實姓名年籍詳卷，
    另經警移送本院少年法庭審理)及真實姓名年籍不詳、綽號
    「君哥」等人所屬之詐欺集團，係採三人以上之分工模式，
    以實施詐術為手段，所組成具有持續性及牟利性之結構性詐
    欺犯罪組織，竟基於參與犯罪組織之犯意，於108年9月18日
    下午5時37分前某日時起，加入該詐欺集團，從事俗稱「收
    水人」之工作，負責收取該詐欺集團車手所取得之詐騙款項
    及財物，再依指示交予該詐欺集團成員，即可因此獲取不法
    報酬。嗣乙○○即與丁○○、莊○韋、「君哥」及其等所屬詐欺
    集團其他成員間，共同意圖為自己不法之所有，基於三人以
    上共同詐欺取財、掩飾隱匿特定犯罪所得之來源及去向之洗
    錢之犯意聯絡，由該詐欺集團不詳成員於108年9月18日中午
    12時許起，假冒健保局人員，撥打電話予甲○○，佯稱其108
    年9月13日至臺南成大醫院及奇美醫院使用健保卡看診不同
    科別，造成健保局損失新臺幣(下同)63,700元，因而涉及不
    法，請直接按165報案云云，之後即由該詐欺集團另一不詳
    成員假冒江姓警員與甲○○對話，亦訛稱有1名叫「陳信宏」
    之歹徒供稱以30,000元代價，向其購買臺中富邦銀行帳戶，
    進而以該帳戶涉嫌購買槍毒及洗錢，該帳戶已遭凍結，惟可
    協助申請新的銀行帳戶以供金錢使用云云，續由該詐欺集團
    另一不詳成員假冒書記官與甲○○對話，又誆稱其欲幫忙申請
    新帳戶，但要先了解其目前還有幾個帳戶，才能到金管會確
    認新帳戶可否使用，並請至臺中指認歹徒及帳戶云云，經甲○○反映無法前往臺中後，該假冒之書記官則改稱可將案件移
    轉至臺南，將委由1名林姓實習生向其拿提款卡，4天後將歸
    還提款卡云云，甲○○因而陷於錯誤，依指示於同日下午2時
    許，在其位於臺南市○○區○○里○○000○0號住處，將其名下之
    中國信託商業銀行帳號000000000000號帳戶(下稱中國信託
    帳戶)提款卡1張(下稱中國信託提款卡)、京城商業銀行帳號
    000000000000號帳戶(下稱京城銀行帳戶)提款卡1張(下稱京
    城銀行提款卡）及郵局存摺1本交予騎乘車牌號碼000-0000
    號普通重型機車前來、自稱實習生之莊○韋。莊○韋得手後，
    於同日下午2時42分許至同日下午2時46分許，至臺南市○○區
    ○○路000號之第一銀行自動櫃員機，持甲○○之上開中國信託
    提款卡，各提領20,000元7筆，共計140,000元，於同日下午
    2時50分許至同日下午2時51分許，至臺南市○○區○○街000號
    佳里農會自動櫃員機，持甲○○之上開京城銀行提款卡，各提
    領20,000元4筆，共計80,000元，再於同日下午2時57分許至
    同日下午3時1分許，至臺南市○○區○○街00號之合作金庫銀行
    自動櫃員機，持甲○○之上開京城銀行提款卡，各提領20,000
    元、20,000元、20,000元、10,000元，共計70,000元後，莊
    ○韋與騎乘車牌號碼000-0000號普通重型機車之乙○○分別經
    上開詐欺集團成員之指示，先後抵達位於臺南市安南區長溪
    路3段之鎮安宮，並於同日下午5時37分許，2人於該鎮安宮
    廁所內碰面，由莊○韋將其所提領之贓款290,000元，扣除其
    可獲取之一成報酬29,000元後之餘款261,000元，連同甲○○
    之上開中國信託提款卡、京城銀行提款卡及郵局存摺(下合
    稱詐騙所得財物)，交付予乙○○，乙○○再轉交該詐欺集團上
    手，以此方式隱匿詐欺犯罪所得。嗣因甲○○察覺有異而報警
    處理，始循線查悉上情。
二、案經甲○○訴由臺南市政府警察局佳里分局報告臺灣臺南地方
    檢察署(下稱臺南地檢署)檢察官偵查起訴。
    理  由
壹、程序方面：
一、按組織犯罪防制條例第12條第1項中段規定：「訊問證人之
    筆錄，以在檢察官或法官面前作成，並經踐行刑事訴訟法所
    定訊問證人之程序者為限，始得採為證據。」以立法明文排
    除被告以外之人於檢察事務官、司法警察官或司法警察調查
    中所為之陳述，得適用刑事訴訟法第159條之2、第159條之3
    及第159條之5等規定。此為刑事訴訟關於證據能力之特別規
    定，較諸刑事訴訟法證據章有關傳聞法則之規定嚴謹，且組
    織犯罪防制條例迭經修正，均未修正上開規定，自應優先適
    用。是在違反組織犯罪防制條例案件，證人於警詢時之陳述
    ，即絕對不具證據能力，並無刑事訴訟法第159條之2、第15
    9條之3及第159條之5等關於傳聞例外規定之適用，自不得採
    為判決基礎（最高法院111年度台上字第401號判決意旨參照
    ），是卷內被告乙○○以外之人於警詢之陳述，於認定被告違
    反組織犯罪防制條例部分，不具有證據能力，惟就被告所犯
    加重詐欺取財罪及洗錢罪部分，仍應依刑事訴訟法相關規定
    判斷其證據能力之有無。
二、本判決所依憑判斷之具傳聞證據性質之供述證據，除上開警
    詢證述不得採為證明被告違反組織犯罪防制條例之證據外，
    因檢察官及被告於本案審判程序均同意有證據能力（見本院
    卷一第362頁；卷二第161頁），本院審酌前開證據之作成或
    取得之狀況，並無非法或不當取證之情事，且亦無顯不可信
    之情況，依刑事訴訟法第159條之5第1項規定，均具有證據
    能力。
三、其餘所引用卷內非供述證據性質之證據資料，均依法定程序
    取得，經合法調查程序，與待證事實間復具相當關聯性，無
    不得為證據情形，依刑事訴訟法第158條之4反面解釋，均有
    證據能力。　
貳、實體方面：
一、訊據被告矢口否認有何參與犯罪組織、三人以上共同詐欺取
    財及洗錢之犯行，辯稱：當日我前往臺南市安南區找朋友，
    返程途中肚子痛，所以才前往鎮安宮上廁所，我不認識莊○
    韋、丁○○，本案無通聯紀錄，且我如果真的要做的話，我不
    需要讓自己曝光度那麼高，我可以戴帽子、戴口罩，讓莊○
    韋先來將錢放一放，我再坐計程車來拿，坐計程車離開，我
    為何要騎自己的車讓自己整個曝光，所以我並沒有向莊○韋
    拿取詐騙所得財物云云。經查：
　㈠告訴人甲○○於犯罪事實欄一所示時間，遭該詐欺集團不詳成
    員以如犯罪事實欄一所示方式詐騙，因而交付中國信託提款
    卡1張、京城銀行提款卡1張及郵局存摺1本予莊○韋，嗣莊○
    韋持上開中國信託提款卡及京城銀行提款卡提領共計290,00
    0元，於扣除其可獲取之一成報酬29,000元後，在該鎮安宮
    廁所內，將詐騙所得財物交付予上手等情，業據證人莊○韋
    於警詢、偵查中證述明確（見警四卷第5至15頁；少連偵二
    卷第77至79頁），且經證人即告訴人於警詢指述屬實（見警
    四卷第73至79頁），並有監視器錄影畫面翻拍照片、中國信
    託帳戶交易往來明細、存摺交易明細、京城銀行帳戶交易往
    來明細、存摺交易明細、臺南地檢署檢察官勘驗筆錄、本院
    勘驗筆錄及監視器錄影畫面擷圖資料在卷可佐（見警四卷第
    85至91、95至113、117至123頁；少連偵二卷第67、83至86
    頁；本院卷二第235至237、247至255頁），此部分事實，堪
    以認定。
　㈡莊○韋進入該鎮安宮廁所內交付詐騙所得財物之上手即為被告
    ：
　⒈證人莊○韋於警詢時證稱：我於108年9月18日接獲公司電話通
    知我到臺南市○○區○○里○○000○0號跟告訴人拿中國信託提款
    卡、京城銀行提款卡和郵局存摺，我拿到後，自中國信託提
    款卡、京城銀行提款卡提領共計290,000元，之後扣掉29,00
    0元報酬後，我跟公司的人約在臺南市安南區鎮安宮廁所，
    當時是下午4、5時左右，講完暗號「大牛比較懶」確認身分
    後，對方就開門跟我拿包裹，我就用黃色紙袋將詐騙所得財
    物交給對方，我沒有對方的聯繫方式，對方是平頭、約20幾
    歲左右的年輕男子，身材圓潤，上身無穿衣服，沒有戴眼鏡
    ，下身穿著不清楚，上胸有黑色刺青，因為只有見過短暫的
    一面，所以不記得他的長相，但監視器錄影畫面影像中的人
    之外觀特徵就是那個人沒錯等語(見警四卷第6至10、14頁)
    ；於偵查中具結證稱：我於108年9月18日拿取提款卡提領29
    0,000元，扣掉我的報酬29,000元後，「君哥」指示我將錢
    拿到臺南市安南區鎮安宮廁所，該男廁有3間大號廁所，前
    面2間是一般廁所，最裡面那間是無障礙廁所，該男子在該
    無障礙廁所內，上頭叫我進去講1句暗號「大牛比較懶」，
    我講完後，該男子就開門，露一半手給我看，他的手胖胖的
    、有刺青，刺青在上臂，我沒有看到他的臉，我就把錢交給
    他，當時該男子是打赤膊，露出半邊胸膛及手臂，刺青除了
    上臂外，也有連到胸口，刺青的圖樣滿亂的等語(見少連偵
    二卷第78至79頁)。而依證人莊○韋上開證述內容，其已詳述
    其依指示向告訴人拿取詐騙財物、提領款項及交付詐騙所得
    財物予上手之過程，且此等過程亦有監視器錄影畫面翻拍照
    片、中國信託帳戶交易往來明細、存摺交易明細、京城銀行
    帳戶交易往來明細及存摺交易明細在卷供參（見警四卷第85
    至91、95至113、117至123頁）。
　⒉又觀之監視器錄影畫面內容，證人莊○韋於進入臺南市安南區
    鎮安宮廁所內交付詐騙所得財物予上手時，可見斯時除了被
    告外，並無其他人在該鎮安宮廁所內，且證人莊○韋進入該
    鎮安宮廁所前，原手提1個綠色塑膠袋，但其走出該鎮安宮
    廁所後，已未見該綠色塑膠袋，隨後被告走出該鎮安宮廁所
    時，其褲子左右側口袋樣貌與其進入該鎮安宮廁所前相比，
    均較為凸起或鼓起等情，有臺南地檢署檢察官勘驗筆錄、本
    院勘驗筆錄及監視器錄影畫面擷圖資料在卷供參（見少連偵
    二卷第83至86頁；本院卷二第235至237、247至255頁），則
    綜合證人莊○韋前揭證述內容及上開監視器錄影畫面內容，
    證人莊○韋進入該鎮安宮廁所內交付詐騙所得財物之上手即
    為被告，堪以認定。
　㈢被告有共同詐欺取財、洗錢及與參與犯罪組織之故意：
　⒈本案證人莊○韋領得告訴人款項後，前往該鎮安宮廁所內將詐
    騙所得財物交付予被告，且依證人莊○韋所述其尚需使用暗
    號確認被告身分，顯與一般處理合法帳務，均需當面核對點
    清款項無誤並簽寫憑證收據之常情有違，衡情一般智識正常
    之人，應能預見是收取不法贓款，以隱匿犯罪所得之去向。
    而被告於本案時已年滿18歲，其前於107年12月間、108年1
    月間擔任詐欺集團之車手，而於108年1月間遭警方查獲，有
    臺南市政府警察局麻豆分局、第三分局、新營分局少年事件
    移送書及本院少年法庭108年度少訴字第3號判決在卷供參（
    見本院卷一第461至473、477至489頁），足認被告對於詐欺
    集團分工模式有相當程度之認識，對此自難諉為不知，惟其
    仍依詐欺集團指示，前往收款，再將所收得款項另轉交詐欺
    集團，被告主觀上當可預見所收取款項係詐欺或其他財產犯
    罪所得之不法來源，猶配合指示前往收款、交款，顯見被告
    不僅客觀上與莊○韋及所屬詐欺集團有收款、交付詐得款項
    之行為分擔，且主觀上亦具有共同詐欺取財及洗錢犯意甚明
    。
　⒉又以電話或通訊軟體進行詐騙之犯罪型態，自取得詐騙被害
    人之門號、對被害人施行詐術、由車手向被害人取得財物及
    提領款項、車手再上繳款項、分贓等各階段，乃需由多人縝
    密分工方能完成之集團性犯罪，通常參與人數眾多，分工亦
    甚為細密等事態，同為大眾所週知，且相關詐騙集團犯罪遭
    查獲之案例，亦常見於新聞、媒體之報導；且依前述被告之
    年齡、智識程度及生活經驗，對上情當亦有充分之認識。而
    本案除被告、莊○韋外，尚有撥打電話以向告訴人施行詐術
    、向被告、莊○韋傳達指令之人、被告上繳款項之人等其他
    詐欺集團成員，客觀上該詐欺集團之人數自已達3人以上，
    且係以實施詐術為手段、具有牟利性之有結構性詐欺集團組
    織；被告所從事者復為詐欺集團中收取詐欺集團車手所取得
    之詐騙款項及財物之收水人工作，其顯可知該詐欺集團分工
    細密，已具備3人以上之結構，其猶聽從詐欺集團成員之指
    示向莊○韋收取詐騙所得財物，主觀上亦有參與犯罪組織之
    故意，亦可認定。　
　㈣被告所辯不足採信之理由：
　⒈被告雖辯稱其不認識莊○韋、丁○○等語。然詐欺集團成員間，
    多以相互支援及分工合作方式，各自分擔犯罪行為之一部，
    相互利用他人之行為，以達詐欺取財之目的，各成員不必每
    一階段犯行均參與，是詐欺集團部分成員間彼此互不認識之
    情形，核與常情無違，亦非少見，是尚難僅憑被告不認識莊
    ○韋、丁○○或該詐欺集團其他成員，即為有利於被告之認定
    。況證人莊○韋既不認識被告，與被告並無任何宿怨，證人
    莊○韋顯無任何杜撰情節以攀誣被告之不良動機，且其當無
    從知悉被告遭衣服遮掩的地方是否有刺青存在，然證人莊○
    韋所描述交付詐騙所得財物之上手特徵即刺青除了上臂外，
    有連到胸口，刺青圖樣滿亂的等情，適與被告之特徵相符，
    有被告照片、臺南地檢署檢察官勘驗筆錄及本院勘驗筆錄附
    卷可佐（見少連偵二卷第67頁；本院卷二第164、167至173
    頁），益徵證人莊○韋上開所證其交付詐騙所得財物之上手
    即為被告無疑。
　⒉被告雖另辯稱本案並無通聯紀錄可憑云云。然通聯紀錄只是
    諸多證據資料之一，並非沒有通聯紀錄就當然得為被告有利
    認定，否則豈非每件認定有罪之案件均需有通聯紀錄，始能
    論斷有罪。而本院已審酌被告於警詢、偵查及本院審理時均
    坦承其於上開時、地有在該鎮安宮廁所內，而依證人莊○韋
    於警詢、偵查中之證述及監視器錄影畫面，可認證人莊○韋
    進入該鎮安宮廁所內交付詐騙所得財物予上手時，只有被告
    在該鎮安宮廁所內，另比對證人莊○韋所述上手之特徵，與
    被告之特徵相符，佐以監視器錄影畫面顯示被告褲子口袋於
    莊○韋進入該鎮安宮廁所前，並無明顯凸起，而於莊○韋進入
    廁所後，被告褲子口袋有明顯凸起之情形，相互勾稽上述各
    項證據資料，據以綜合判斷，而認證人莊○韋交付詐騙所得
    財物之上手確為被告至明。被告徒以本案並無通聯紀錄為由
    ，認依卷內證據尚不足認定其即為證人莊○韋交付詐騙所得
    財物之上手，此部分辯解，難認可採。
　⒊被告雖又辯稱：我如果真的要做的話，我不需要讓自己曝光
    度那麼高，我可以戴帽子、戴口罩，讓莊○韋先來將錢放一
    放，我再坐計程車來拿，坐計程車離開，我為何要騎自己的
    車讓自己整個曝光等語，然被告是否要刻意掩飾其向證人莊
    ○韋領取詐騙所得財物之行為、其所採取之犯罪手段為何，
    此純屬其個人之選擇，與其是否參與本案犯罪行為，並不必
    然有直接之關聯。從而，無論被告是否有戴帽子、戴口罩，
    其係自行騎車或搭計程車，或其是否有刻意掩飾之行為，均
    無從反推證人莊○韋於該鎮安宮廁所內交付詐騙所得財物之
    上手並非被告。是被告此部分所辯，亦不足執以為有利其之
    認定。　
　㈤綜上所述，被告前開所辯，均屬事後卸責之詞，不足採信。
    本案事證明確，被告上開犯行洵堪認定，應予依法論科。
二、論罪科刑：
  ㈠核被告所為，係犯刑法第339條之4第1項第2款之三人以上共
    同詐欺取財罪、洗錢防制法第14條第1項之洗錢罪及組織犯
    罪防制條例第3條第1項本文後段之參與犯罪組織罪。又被告
    加入本案詐欺集團前，固曾於107年12月間、108年1月間另
    參與其他詐欺集團共犯多起加重詐欺取財案件，惟被告前係
    參與「阿貴」等人所組成之詐欺集團，有前引臺南市政府警
    察局麻豆分局、第三分局、新營分局少年事件移送書及本院
    少年法庭108年度少訴字第3號判決附卷可佐（見本院卷一第
    461至473、477至489頁），且被告係於前案108年1月間為警
    查獲後，再犯本案犯行，應認其係基於另一參與犯罪組織之
    犯意所為，而另論參與犯罪組織罪責。起訴意旨雖漏未論及
    組織犯罪防制條例第3條第1項本文後段之罪名，惟此與上揭
    三人以上共同詐欺取財罪、洗錢罪有後述想像競合之裁判上
    一罪關係，為本案起訴效力所及，且本院於審理時，已對被
    告告知其另涉犯組織犯罪防制條例第3條第1項本文後段之參
    與犯罪組織罪（見本院卷二第12、160、234頁），無礙於被
    告之防禦權，本院自應併予審理。
　㈡至本案詐欺集團成員雖係以冒用公務員名義方式對告訴人施
    以詐術，然現今詐欺手法變化多端，未必均以冒用公務員名
    義方式為之，而被告本案所為，係向證人莊○韋收取詐騙所
    得財物，再交給詐欺集團其他成員，業經本院認定如前，依
    卷內現存證據無從證明被告有親自參與以電話詐騙告訴人之
    行為，故被告是否知悉本案詐欺手法係以冒用公務員名義之
    方式為之，尚有疑問，故依罪疑唯輕原則，應為有利於被告
    之認定，尚難認被告成立此部分之犯行。然因被告所為仍合
    於刑法第339條之4第1項第2款之三人以上共同犯詐欺取財罪
    之加重條件，業如前述，此部分僅係加重條件之減少，尚不
    生變更起訴法條之問題，檢察官起訴之犯罪事實亦無減縮，
    法院僅須於判決理由中敘明無此加重條件即可，無庸就此不
    存在之加重條件，說明不另為無罪之諭知（最高法院98年度
    台上字第5966號判決意旨參照），併此指明。
　㈢按共同實施犯罪行為之人，在合同意思範圍以內，各自分擔
    犯罪行為之一部，相互利用他人之行為，以達其犯罪之目的
    者，即應對於全部所發生之結果，共同負責。而共同正犯之
    成立，祇須具有犯意之聯絡及行為之分擔，既不問犯罪動機
    起於何人，亦不必每一階段犯行，均須參與。又共同正犯之
    意思聯絡，原不以數人間直接發生者為限，若有間接之聯絡
    者，亦包括在內(最高法院111年度台上字第1284號判決意旨
    參照)。是以，行為人參與構成要件行為之實施，並不以參
    與構成犯罪事實之全部或始終參與為必要，即使僅參與構成
    犯罪事實之一部分，或僅參與某一階段之行為，亦足以成立
    共同正犯。經查，被告雖非親自向告訴人實施訛詐，而未自
    始至終參與各階段之犯行，然被告擔任詐欺集團內之收水人
    ，則被告與詐欺集團其他成員間既為詐騙告訴人而彼此分工
    ，堪認其係在合同意思範圍內，各自分擔犯罪行為之一部，
    並相互利用他人之行為，以達犯罪之目的，是被告與所屬詐
    欺集團成員間就上開犯行，彼此間有犯意聯絡及行為分擔，
    應依刑法第28條之規定，論以共同正犯。
　㈣被告係以一行為同時犯三人以上共同詐欺取財罪、洗錢罪及
    參與犯罪組織罪，係一行為觸犯數罪名，為想像競合犯，依
    刑法第55條本文規定，應從一重之刑法第339條之4第1項第2
    款之三人以上共同詐欺取財罪處斷。
　㈤爰審酌現今詐欺集團之詐騙事件層出不窮、手法日益翻新，
    政府及相關單位無不窮盡心力追查、防堵，大眾傳播媒體更
    屢屢報導民眾因被騙受損，甚至畢生積蓄因此化為烏有之相
    關新聞，被告正值青年，非無工作能力賺取所需，然不知守
    法慎行正道取財，僅因貪圖私利，即甘為詐欺集團組織吸收
    ，而與前述詐欺集團成員共同違犯上開犯行，實無足取，復
    審酌被告始終否認犯行之犯後態度、被告之素行、本案中之
    角色、分工、涉案情節及對告訴人造成之損害情形，暨被告
    於本院審理時自陳之智識程度、家庭生活狀況(見本院卷二
    第244頁)等一切情狀，量處如主文所示之刑，以示懲儆。
三、按供犯罪所用、犯罪預備之物或犯罪所生之物，屬於犯罪行
    為人者，得沒收之。但有特別規定者，依其規定；犯罪所得
    ，屬於犯罪行為人者，沒收之；前2項之沒收，於全部或一
    部不能沒收或不宜執行沒收時，追徵其價額，刑法第38條第
    2項、第38條之1第1項本文、第3項分別定有明文。復按二人
    以上共同犯罪，關於犯罪所得之沒收、追繳或追徵，應就各
    人所分得者為之。又所謂各人「所分得」，係指各人「對犯
    罪所得有事實上之處分權限」而言，其各成員有無犯罪所得
    、所得數額，係關於沒收、追繳或追徵標的犯罪所得範圍之
    認定，非屬犯罪事實有無之認定，不適用「嚴格證明法則」
    ，無須證明至毫無合理懷疑之確信程度，惟事實審法院仍應
    視具體個案之實際情形，於各共同正犯有無犯罪所得，或犯
    罪所得多寡，綜合卷證資料及調查結果，依自由證明程序釋
    明其合理之依據而為認定，倘若共同正犯各成員內部間，對
    於不法利得分配明確時，應依各人實際分配所得宣告沒收；
    若共同正犯成員對不法所得並無處分權限，與其他成員亦無
    事實上之共同處分權限者，自不得諭知沒收（最高法院107
    年度台上字第393號、109年度台上字第5334號判決意旨參照
    ）。經查，被告否認犯行，已如前述，且尚查無積極證據證
    明上揭詐得之款項係遭被告取走或有分得之情，故無從就詐
    得之款項部分對被告宣告沒收或追徵。
據上論斷，應依刑事訴訟法第299條第1項本文，判決如主文。
本案經檢察官柯博齡提起公訴，檢察官丙○○到庭執行職務。
中　　華　　民　　國　　111 　年　　4 　　月　　18　　日
                  刑事第十庭    審判長法　官　劉怡孜
　　　　　　　　　                    法  官  陳欽賢
　　　　　　　　　                    法  官  潘明彥
以上正本證明與原本無異。
如不服本判決應於收受本判決後20日內向本院提出上訴書狀，並
應敘述具體理由。其未敘述上訴理由者，應於上訴期間屆滿後20
日內向本院補提理由書狀（均須按他造當事人之人數附繕本）「
切勿逕送上級法院」。 
　　　　　　　　　　　　　　　　　    書記官  蘇豐展
中　　華　　民　　國　　111 　年　　4 　　月　　18　　日
附錄本案論罪科刑法條：
中華民國刑法第339條之4
犯第339條詐欺罪而有下列情形之一者，處1年以上7年以下有期
徒刑，得併科1百萬元以下罰金：
一、冒用政府機關或公務員名義犯之。
二、三人以上共同犯之。
三、以廣播電視、電子通訊、網際網路或其他媒體等傳播工具，
    對公眾散布而犯之。
　　
洗錢防制法第14條第1項
有第2條各款所列洗錢行為者，處7年以下有期徒刑，併科新臺幣
5百萬元以下罰金。

組織犯罪防制條例第3條第1項
發起、主持、操縱或指揮犯罪組織者，處3年以上10年以下有期
徒刑，得併科新臺幣1億元以下罰金；參與者，處6月以上5年以
下有期徒刑，得併科新臺幣1千萬元以下罰金。但參與情節輕微
者，得減輕或免除其刑。